【裁判字號】    97,交聲,1416
【裁判日期】    970903
【裁判案由】    違反道路交通管理處罰條例聲明異議
【裁判全文】
臺灣桃園地方法院刑事交通事件裁定    97年度交聲字第1416號
原處分機關  交通部公路總局新竹區監理所桃園監理站
異  議  人
即受處分人  甲○○
上列異議人即受處分人因違反道路交通管理處罰條例案件，對於
交通部公路總局新竹區監理所桃園監理站97年8 月15日桃監裁字
第裁52-DB0000000號違反道路交通管理事件裁決書所為處分（原
舉發通知單案號：桃園縣警察局桃警局交字第DB0000000 號），
聲明異議，本院裁定如下：
    主  文
異議駁回。
    理  由
一、原處分意旨略以：異議人即受處分人甲○○所有之車號EVX-
    221 號輕型機車於97年7 月24日10時45分許，在桃園縣桃園
    市縣○路5 號之人行道上停車，經桃園縣政府警察局交通隊
    以異議人上開車輛「在人行道停車」之違規事實，逕行開單
    舉發，嗣異議人於應到案日期前提出申訴，經原處分機關函
    請舉發單位調查結果，仍認異議人確有上開違規行為，乃依
    道路交通管理處罰條例第56條第1 項第1 款及違反道路交通
    管理事件統一裁罰基準表規定，裁處異議人上開車輛罰鍰新
    臺幣（下同）600元等情。
二、異議意旨略以：異議人係將伊所有上開機車停在兩側均是合
    法停車位間，所停放之位置並不影響交通及行人通行，且異
    議人當天即係前往辦理收入戶，無力繳納罰款，而認原處分
    機關裁決不當，爰聲明異議，請求撤銷原處分等語。
三、經查：
(一)、按「人行道」指為專供行人通行之騎樓、走廊，及劃設供行
    人行走之地面道路，與人行天橋及人行地下道；「臨時停車
    」指車輛因上、下人、客，裝卸物品，其引擎未熄火，停止
    時間未滿三分鐘，保持立即行駛之狀態；「停車」係指車輛
    停放於道路兩側或停車場所，而不立即行駛者。道路交通管
    理處罰條例第3 條第3 、4 、10款分別定有明文。又橋樑、
    隧道、圓環、障礙物對面、鐵路平交道、人行道、行人穿越
    道、快車道等處，不得臨時停車，道路交通安全規則第111
    條定有明文，而汽車駕駛人在禁止臨時停車處所停車者，處
    新臺幣6 百元以上1 千2 百元以下罰鍰，道路交通管理處罰
    條例第56條第1 項第1款 亦有明文。
(二)、異議人確有於97年7 月24日10時45分許，將其所有車號EVX-
    221 號輕型機車停放於在桃園縣桃園市縣○路5 號前之人行
    道上等情，為異議人甲○○所不爭執，並有桃園縣政府桃警
    局交字第DB0000000 號舉發違反道路交通管理事件通知單、
    交通部公路總局新竹區監理所中壢監理站97年8 月15日壢監
    裁字第裁52-DB0000000號違反道路交通管理事件裁決書各乙
    紙及舉發照片1 幀附卷可稽。雖異議人於聲明異議狀中辯稱
    ：伊所停車地點兩側均為合法停車格，因為中間有樹才未繪
    製停車格，伊之機車為輕型機車，剛好可以停放在樹後之位
    置，不會妨礙交通及行人通行等語。經查，由卷附照片顯示
    異議人前經舉發之違規停車地點確屬未繪設機車停車格之人
    行道，依道路交通安全規則第111 條之規定，該處即為禁止
    臨時停車之處所，異議人在該處停車，其行為實已違反道路
    交通管理處罰條例第56條第1 項第1 款之規定無訛。審酌主
    管機關桃園縣政府交通局於決意在桃園縣桃園市縣○路5 號
    前之人行道上設置機車停車格時，衡情應已對該路段何處適
    於設置機車停車格，而不會妨礙通行、設置數量多寡等情，
    預作規劃及考量，機車駕駛人自當依現有所供機車停放之停
    車格設置位置、設置方式，停放車輛，不得違規在禁止臨時
    停車處所停放車輛，縱主管機關就機車停車格之繪設地點及
    數量之考量，嗣與社會經濟快速發展之速度未相配合，致原
    設置之機車停車位有不敷使用之情形時，亦須經主管機關重
    行檢討上開路段之人行道機車停車格之設置政策或措施是否
    需要變更處理，始符權責，而在主管機關對上開路段之機車
    停車格設置政策或措施尚未有變更前，異議人仍須遵循現有
    之道路交通管理處罰規範，僅得在主管機關設置之得臨時停
    車處所停車，始屬合法。今本件異議人既有上述違規情節存
    在，而該地點確屬未繪設機車停車格之禁止臨時停車處所亦
    明，從而，警方對異議人所為上開違規行為依法掣單舉發後
    ，檢具資料移送原處分機關，經原處分機關調查認定其違規
    情形明確，而予裁處罰鍰處分，並無違法、不當情形，至為
    灼然。異議人所辯，顯屬卸責之詞，殊不足取。另異議人表
    示為低收入戶，無力負擔罰鍰等語，既非違規與否應考量之
    事由，亦非舉發與否行政裁量之範圍，異議人此部分所辯，
    亦無可採，自無傳喚證人到庭之必要，附此敘明。
四、綜上，原處分機關以異議人有前揭違規事實，依道路交通管
    理處罰條例第56條第1 項第1 款、違反道路交通管理事件統
    一裁罰基準表之規定，予以裁處罰鍰600 元，核無違誤。本
    件異議人之異議為無理由，應予駁回。
五、依道路交通管理處罰條例第87條第2 項、道路交通案件處理
    辦法第19條，裁定如主文。
中    華    民    國    97    年    9     月    3     日
                        交通法庭法  官  陳筱蓉
以上正本證明與原本無異。
如不服本裁定，應於送達後5 日內向本院提出抗告狀。
                                書記官  陳恩如
中    華    民    國    97    年    9     月    3     日


司法院資訊處製作；財團法人民間司法改革基金會備份。
